【裁判字號】    99,家聲,112
【裁判日期】    990412
【裁判案由】    確定訴訟費用額
【裁判全文】
臺灣板橋地方法院民事裁定             99年度家聲字第112號
聲  請  人  財團法人法律扶助基金會
法定代理人  丙○○○
代  理  人  甲○○
相  對  人  乙○○
上列聲請人聲請確定訴訟費用額，本院裁定如下：
    主  文
相對人應賠償聲請人之訴訟費用額確定為新臺幣伍萬元，及自本
裁定送達相對人之翌日起至清償日止，按週年利率百分之五計算
之利息。
    理  由
一、按法院未於訴訟費用之裁判確定其費用額者，第一審受訴法
    院於該裁判有執行力後，應依聲請以裁定確定之。依第一項
    確定之訴訟費用額，應於裁定送達之翌日起，加給按法定利
    率計算之利息，民事訴訟法第91條第1 項、第3 項定有明文
    。又當事人分擔訴訟費用者，法院為確定費用額之裁判時，
    應視為各當事人應負擔之費用，已就相等之額抵銷，而確定
    其一造應賠償他造之差額，民事訴訟法第93條亦定有明文。
    另按分會就扶助事件所支出之酬金及必要費用，視為訴訟費
    用之一部。因法律扶助而由分會支出之酬金及必要費用，得
    向負擔訴訟費用之他造請求。分會得對於負擔訴訟費用之他
    造，請求歸還其支出之酬金及必要費用。分會得據受扶助人
    有執行力之執行名義，聲請確定訴訟費用額及強制執行，法
    律扶助法第35條亦有明文。
二、本件聲請意旨略以：受扶助人周來訓與相對人乙○○間離婚
    事件，經聲請人給予周來訓第一、二審法律扶助而支出法律
    扶助律師酬金及其他必要費用，合計新臺幣（下同）50,000
    元，經鈞院95年度婚字第1309號、臺灣高等法院96年度家上
    字第293 號判決相對人敗訴確定在案，本件聲請人支出之律
    師酬金亦為訴訟費用之一部，經核算聲請人所支出之訴訟費
    用合計為50,000元，爰依法聲請確定訴訟費用額等語。
三、經查，聲請人之主張，業據其提出之費用計算書1 件、審查
    表影本2 件、酬金領款單影本4 張在卷可稽，復經本院依職
    權調閱本院95年度婚字第1309號、臺灣高等法院96年度家上
    字第293 號民事判決電腦列印本及辦案進行簿核閱屬實，堪
    信為真實；又法扶基金會板橋分會所支出之律師酬金，經核
    並無過高之情，即無酌減之必要。揆諸前揭規定，聲請人因
    其分會就本件法律扶助支出之律師酬金既視為訴訟費用之一
    部，並得聲請確定訴訟費用額，則聲請人得向相對人請求負
    擔之訴訟費用額為50,000元，爰裁定如主文所示。
四、依民事訴訟法第91條第1 項、第3 項，裁定如主文。
中    華    民    國    99    年    4     月    12    日
                    家事法庭  法  官  葉靜芳
以上為正本係照原本作成
如對本裁定抗告須於送達後10日內向本院提出抗告狀，並應繳納
抗告費新台幣1,000 元。
中    華    民    國    99    年    4     月    12    日
                              書記官  劉春美

司法院資訊處製作；財團法人民間司法改革基金會備份。
